【裁判字號】    89,易,1133
【裁判日期】    890711
【裁判案由】    傷害
【裁判全文】
臺灣臺中地方法院刑事判決                        八十九年度易字第一一三三號
    公  訴  人  台灣台中地方法院檢察署檢察官
    被      告  乙○○
右列被告因傷害案件，經檢察官提起公訴（八十九年度偵字第三○○七號），本院判
決如左：
    主  文
乙○○無罪。
    理  由
一、公訴意旨略以：乙○○係丙○○之子，二人間具有家庭暴力防治法第三條第三款
    所定之家庭成員關係。二人於民國（下同）八十八年九月二十三日晚上七時許，
    在台中市○○街九十八號一樓起爭執，詎乙○○竟持板凳將丙○○推壓至牆壁，
    致丙○○左下巴、左上臂、左前臂受有瘀腫之傷害等語。
二、按犯罪事實應依證據認定之，無證據不得推定其犯罪事實，刑事訴訟法第一百五
    十四條定有明文。又所謂認定犯罪事實之證據，係指足以認定被告確有犯罪行為
    之積極證據而言，該項證據自須適合於被告犯罪事實之認定，始得採為斷罪資料
    ，最高法院二十九上字第三一○五號著有判例。本件公訴人認被告乙○○涉有傷
    害罪嫌，無非以告訴人丙○○之指述及卷附診斷證明書為論據。而訊據被告則堅
    詞否認有為任何傷害犯行，辯稱：當日是伊媽媽拿椅子打伊，伊用手擋住，椅子
    碰到門檻掉下來，砸到她的手，當時她的手只有一點瘀腫而已等語。經查：證人
    甲○○即被告之妹到庭證稱：「（問：當時情況如何？）當天我聽到樓下有爭吵
    聲，我就下來看，我媽媽拿椅子要打我哥哥，我哥用手去擋，椅子掉下來打到我
    媽媽的手，我媽媽的手當時只有紅腫。」（見本院八十九年五月八日訊問筆錄）
    等語明確，與被告所稱大致相符。另徵諸告訴人丙○○所提出省立台中醫院診斷
    證明書以證明其受有左下巴腫傷三乘五公分、左上臂瘀腫三乘五公分、左前臂瘀
    腫十乘六公分之傷害，該診斷明書上就醫之日期為八十八年九月二十五日，已與
    案發日期相差二日。又經本院函詢當日為告訴人診療之吳嘉隆醫師就告訴人所受
    之傷害認：臨床上就一般瘀腫而言，跟患者受傷受力之大小，是否有出血傾向等
    因素有關，不過瘀腫大約二週內可消失。因此無法判斷係多久以前所受傷害，亦
    無法判斷何物所致。是該診斷證明書上之傷害並無從證明係八十八年九月二十三
    日所造成。綜上所述，實難證明該診斷明書上告訴人所受傷害確係由被告所致。
    此外，又查無積極證據足證被告有何傷害犯行，自應為無罪之諭知。
據上論斷，應依刑事訴訟法第三百零一條第一項，判決如主文。
中      華      民      國      八十九      年    七    月      十一    日
                                台灣台中地方法院刑事第二庭
                                審判長  法  官  蔡  名  曜
                                        法  官  林  靜  芬
                                        法  官  劉  麗  瑛
右正本證明與原本無異。
如不服本判決，應於送達後十日內向本院提出上訴狀 （須附繕本） ，上訴於台灣高
法院台中分院。
                                        書記官
中      華      民      國      八十九      年    七    月      十一    日


司法院資訊處製作；財團法人民間司法改革基金會備份。
